臺灣板橋地方法院刑事判決　　　　　　　　　　　　　九十一年度易字第一九六號
　　公　訴　人　臺灣板橋地方法院檢察署檢察官
　　被　　　告　丙○○
右列被告因贓物案件，經檢察官提起公訴 (九十年度偵字第一九五四一號)，本院判
決如左：
    主  文
丙○○收受贓物，處有期徒刑參月，如易科罰金，以佰元折算壹日，緩刑伍年。
    事  實
一、丙○○明知車號ＦＣＱ─八七五號，排氣量一二四ＣＣ之重型機車（乙○○所有
    ，於民國九十年十月二十七日上午十一時許，在台北縣樹林市○○街○段一之一
    號前為不詳姓名者所竊）係贓物，仍於九十年十一月六日中午十二時許，在台北
    縣板橋市○○路○段沙崙公園內，自真實姓名、年籍不詳之「甲○」者處收受該
    贓車，以供求職時代步之用。嗣於九十年十一月十八日下午六時許，丙○○騎乘
    該車行經台北縣板橋市○○路○段一三一巷口時，為警查獲。
二、案經台北縣政府警察局板橋分局報告臺灣板橋地方法院檢察署檢察官偵查起訴。
    理  由
一、訊據被告丙○○固坦承於前揭時、地，向「甲○」借用ＦＣＱ─八七五號重型機
    車使用，惟否認有何收受贓物犯行，辯稱：其與「甲○」於九十年十月中旬在沙
    崙公園內結識，不知伊真實姓名為何，亦不知伊住所何在。因其當時失業，常在
    沙崙公園內看報紙找工作，「甲○」主動提議要將該機車借予被告使用，並不知
    該機車係贓車云云。經查，車號ＦＣＱ─八七五號重型機車係被害人乙○○所有
    於九十年十月二十七日上午十一時許，在台北縣樹林市○○街○段一之一號前遭
    竊乙節，業據被害人乙○○於警訊時陳述綦詳，並有車輛竊盜、車牌失竊資料個
    別查詢報表、贓物認領保管單各一紙及該機車照片二幀附卷可稽。又依上述查詢
    報表所載，該機車係八十三年份，排氣量一二四ＣＣ，屬重型機車，故雖係中古
    車，但據被害人乙○○於警訊時所陳（見偵查卷第八頁背面倒數第一行），尚值
    新台幣二萬五千元左右，價值非微；而被告經本院詢及綽號「甲○」者之年籍姓
    名或其住居所及是否有取得該車行車執照，並與「甲○」約定歸還機車之時間、
    地點，則經被告答以：「當時他（指甲○）說車子放在那裡，並拿鑰匙給我，當
    時我沒有問他車子是否他本人的，當時他沒有跟我說他要使用車子，我也沒有這
    樣子問他，當時他沒有給我行車執照，只是給我鑰匙而已，甲○他是做什麼的我
    不知道，之前我跟他沒有聊到他在做什麼，我都是在早上或中午在公園遇到他本
    人的，我看他出來好像都是不愁錢用，我是想後來可以到公園還車子給他，我想
    我可以去公園等他，當時我沒有想到要跟他拿行照。（問：後來有無再去公園找
    過甲○？）事情發生之後，我有去找他但是沒有找到：」（見本院九十年二月二
    十一日審判筆錄）等語在卷，被告既不知「甲○」者之真實姓名或其住所，自認
    識至借車期間又未滿一月，其與「甲○」交情非厚，對「甲○」如此大方主動將
    機車無償借與被告使用，復未約定車輛歸還時間、地點，被告於收受該機車時，
    豈會無疑？又倘被告認該機車係「甲○」合法持有，何以於收受機車同時，未要
    求「甲○」將該車行車執照隨車一併交付被告，以應付交通警察不時稽查。顯見
    被告對本件機車係屬贓車應有認識，所辯無非畏罪卸責之詞，不足採信。事證明
    確，被告犯行堪以認定，應予依法論科。
二、被告丙○○收受被害人乙○○失竊之贓車，核其所為係犯刑法第三百四十九條第
    一項之收受贓物罪。爰審酌被告並無前科（見卷附台灣高等法院檢察署刑事資料
    簡覆表），素行良好及其犯罪動機、目的、手段、所生之危害及犯罪後之態度等
    一切情狀，量處如主文所示之刑，並諭知易科罰金之折算標準，以資懲儆。查被
    告前未曾受有期徒刑以上刑之宣告，因一時失慮，偶罹刑典，經此刑之宣告後，
    應知警惕而無再犯之虞，本院因認暫不執行其刑為當，予以宣告緩刑五年，用啟
    自新。
據上論斷，應依刑事訴訟法第二百九十九條第一項前段，刑法第三百四十九條第一項
、第四十一條第一項前段、第七十四條第一款，罰金罰鍰提高標準條例第一條前段、
第二條，判決如主文。
本案經檢察官郭緯中到庭執行職務。
中    華    民    國      九十一    年      三        月      七      日
                                     臺灣板橋地方法院刑事第五庭
                                         法  官  林  玫  君
右正本證明與原本無異
如不服本判決應於送達後十日內向本院提出上訴狀
                                         書記官  許  清  秋
中    華    民    國      九十一    年      三        月      十四    日
附錄本案論罪科刑法條全文
刑法第三百四十九條
收受贓物者，處三年以下有期徒刑、拘役或五百元以下罰金。
搬運、寄藏、故買贓物或為牙保者，處五年以下有期徒刑、拘役或科或併科一千元以
下罰金。
因贓物變得之財物，以贓物論。
